【裁判字號】    95,訴,1321
【裁判日期】    950927
【裁判案由】    毒品危害防制條例
【裁判全文】
臺灣高雄地方法院刑事判決              95年度訴字第1321號
公  訴  人  臺灣高雄地方法院檢察署檢察官
被      告  乙○○
上列被告因違反毒品危害防制條例案件，經檢察官聲請簡易判決
（95年度毒偵字第2722號），本院高雄簡易庭認不應以簡易判決
處刑，改依通常程序審理，本院判決如下：
    主  文
乙○○連續施用第一級毒品，累犯，處有期徒刑拾月；扣案之注
射針筒壹支沒收。
    事  實
一、乙○○前於民國93年間，因公共危險案件，經臺灣士林地方
    法院判處有期徒刑3 月確定，並於93年8 月4 日易科罰金執
    行完畢。又乙○○前因施用毒品案件，經臺灣士林地方法院
    以92年度毒聲字第847 號裁定送觀察、勒戒後，認無繼續施
    用毒品傾向，而於92年10月31日執行完畢出所。詎乙○○仍
    不知悔改，竟於觀察、勒戒執行完畢釋放後5 年內基於施用
    第一級毒品海洛因之概括犯意，自95年2 月27日23時許起至
    同年3 月5 日22時許時止，連續在位於高雄縣大社鄉○○路
    80巷8 號友人之住處，以將海洛因摻水置入針筒後注射之方
    式吸食海洛因，平均每日施用1 次，嗣為警於同年3 月6 日
    14時10分許，在高雄縣岡山鎮○○路查獲，並扣得其所有供
    施用海洛因之注注射筒1 支。嗣採集其尿液檢驗，呈現嗎啡
    陽性反應，而查悉上情。
二、案經高雄縣政府警察岡山分局報請臺灣高雄地方法院檢察署
    檢察官聲請簡易判決處刑後，經本院改依通常程序審理。
    理  由
一、本件被告乙○○所犯係死刑、無期徒刑、最輕本刑為3 年以
    上有期徒刑以外之罪，其於準備程序中就被訴事實為有罪之
    陳述，經法官告知簡式審判程序之旨，並聽取公訴人及被告
    之意見後，經本院合議庭裁定由受命法官獨任進行簡式審判
    程序，合先敘明。
二、上揭事實，業據被告於本院審理時供承不諱，而被告於遭警
    查獲後採集之尿液經送驗結果，呈現嗎啡陽性反應，有台灣
    檢驗科技股份有限公司濫用藥物尿液檢驗報告1 份在卷可稽
    （見偵卷第19頁），復有被告所有供施用海洛因所用之注射
    針筒1 支，扣案可佐。顯見被告之前開自白，應與事實相符
    ，自得為認定被告犯罪之依據。再者，被告前因施用毒品案
    件，經臺灣士林地方法院以92年度毒聲字第847 號裁定送觀
    察、勒戒後，認無繼續施用毒品傾向，而於92年10月31日執
    行完畢出所等情，有臺灣高等法院被告前案紀錄表、刑案資
    料查註紀錄表、全國施用毒品案件紀錄表、受觀察勒戒人毒
    品及前科紀錄簡列表各1 份附卷可參。綜上所述，被告於觀
    察、勒戒執行完畢後，5 年內再犯毒品危害防制條例第10條
    第1 項之罪，應堪認定。
三、查被告行為後，如附表所示之相關法律均業經變更，並俱於
    95年7 月1 日施行，玆經整體比較結果，裁判時法並未較為
    有利，從而依刑法第2 條第1 項規定，自應適用各該行為時
    法，亦即修正前法（至毒品危害防制條例則未經變更；另刑
    法第11條雖亦有文字修正，惟無涉行為可罰性之變動，是並
    無新舊法變更及比較適用問題，而應直接適用裁判時法），
    合先敘明。
四、按海洛因係毒品危害防制條例第2 條第2 項第1 款所稱之第
    一級毒品，不得持有、施用，被告持以施用，核其所為，係
    犯毒品危害防制條例第10條第1 項之罪。其持有第一級毒品
    後進而施用，其持有毒品之低度行為，應為施用毒品之高度
    行為所吸收，不另論罪。被告先後多次施用第一級毒品之犯
    行，時間緊接，觸犯構成要件相同之罪，顯係基於概括犯意
    為之。爰依修正前刑法第56條之規定，論以連續施用第一級
    毒品之一罪，並加重其刑。被告曾於93年間，因公共危險案
    件，經臺灣士林地方法院判處有期徒刑3 月確定，並於93年
    8 月4 日易科罰金執行完畢等節，有臺灣高等法院被告前案
    紀錄表1 份在卷可憑，其於有期徒刑執行完畢後，5 年內再
    犯本件有期徒刑以上之罪，係屬累犯，應依刑法第47條之規
    定加重其刑，並與前開連續犯加重之事由，依法遞加重之。
    爰審酌被告前因違反毒品危害防制條例案件，經觀察、勒戒
    後，仍未能徹底戒絕毒品，再犯本件施用毒品罪，顯見其無
    戒毒悔改之意，惟念其施用毒品，乃戕害一己之身體健康，
    所為尚未害及他人，及於犯罪後坦承犯行，犯罪後態度尚佳
    等一切情狀，量處如主文所示之刑。又扣案之之注射針筒1
    支，係被告所有供施用海洛因所用之物，業據其供述在卷，
    爰依現行刑法第38條第1 項第2 款宣告沒收之。
據上論斷，應依刑事訴訟法第452 條、第299 條第1 項前段、第
273 條之1 第1 項，毒品危害防制條例第10條第1 項，現行刑法
2 條第1 項前段、第11條、第38條第1 項第2 款，修正前刑法第
56條、第47條，判決如主文。
本案經檢察官甲○○到庭執行職務。
中    華    民    國    95    年    9     月    27    日
                  刑事第十二庭  法  官  洪能超
以上正本證明與原本無異。
如不服本判決，應於收受送達後10日內向本院提出上訴書狀。
中    華    民    國    95    年    9     月    27    日
                                書記官  曾小玲
附錄本案論罪科刑之法條
毒品危害防制條例第10條
施用第一級毒品者，處6 月以上5 年以下有期徒刑。
施用第二級毒品者，處3 年以下有期徒刑。
┌───────────────────────────────────────────────┐
│附表：                                                                                        │
├──────┬─────────────┬─────────────┬───────┬────┤
│相關變更條文│行為時法（下稱舊法）之內容│裁判時法（下稱新法）之內容│比  較  理  由│備    註│
├──────┼─────────────┼─────────────┼───────┼────┤
│ 【連續犯】 │第56條：連續數行為而犯同一│（刪除）                  │新法刪除連續犯│被告先後│
│            │之罪名者，以一罪論。但得加│                          │之規定。      │多次之犯│
│            │重其刑至2 分之1 。        │                          │              │行，依新│
│            │                          │                          │              │法須分論│
│            │                          │                          │              │併罰，依│
│            │                          │                          │              │舊法則僅│
│            │                          │                          │              │論一罪，│
│            │                          │                          │              │是舊法有│
│            │                          │                          │              │利。    │
├──────┼─────────────┼─────────────┼───────┼────┤
│【累犯變更】│受有期徒刑之執行完畢，或受│受徒刑之執行完畢，或一部之│前案依軍法裁判│本案不論│
│修正前刑法第│無期徒刑或有期徒刑一部之執│執行而赦免後，5 年以內故意│者，及因過失再│適用舊法│
│47條、第49條│行而赦免後，5 年以內再犯有│再犯有期徒刑以上之罪者，為│犯有期徒刑以上│或新法，│
│，修正後刑法│期徒刑以上之罪者，為累犯，│累犯，加重本刑至2 分之1 。│之罪者，是否構│均構成累│
│第47條第1項 │加重本刑至2 分之1 。累犯之│第98條第2 項關於因強制工作│成累犯，新舊法│犯，是以│
│、第2 項、第│規定，於前所犯罪依軍法或於│而免其刑之執行者，於受強制│規定互歧。且新│新法並未│
│49條        │外國法院受裁判者，不適用之│工作處分之執行完畢或一部之│法復另行增訂強│較為有利│
│            │。                        │執行而免除後，5 年以內故意│制工作執行完畢│。      │
│            │                          │再犯有期徒刑以上之罪者，以│後之擬制累犯規│        │
│            │                          │累犯論。累犯之規定，於前所│定。          │        │
│            │                          │犯罪在外國法院受裁判者，不│              │        │
│            │                          │適用之。                  │              │        │
├──────┼─────────────┴─────────────┴───────┴────┤
│整體比較結果│新舊法均構成累犯，惟舊法只論以一罪，是較為有利。                                │
└──────┴────────────────────────────────────────┘


司法院資訊處製作；財團法人民間司法改革基金會備份。
